---
subtitle: "Analyse statistique - V 1.0"
lang: fr
author:
  - name: "D\\up{r} Philippe \\textsc{Michel}"
    affiliations:
      name: "USRC -- Hôpital NOVO"
      orcid: "0000-0003-2392-7186"
      email: "philippe.michel@ght-novo.fr"
      role: "Statisticien"
      department: "Unité de Soutien à la Recherche Clinique"
title-block-banner: true
format:
  html:
    theme: minty
    embed-resources: true
    code-fold: true
    html-math-method: katex
    highlight-style: ayu
    page-layout: full
    toc: true
    number-sections: true
    smooth-scroll: true
    citation-hover: true
bibliography: stat.bib
csl: jama.csl
license: "MIT"
warning: false
message: false
cache: true
---

::: {.panel-tabset}

# Introduction

- **Investigateur coordonnateur** : Dr Nadine PELLEGRINI -- SSR Hôpital NOVO} (Site Aincourt)
- **Chef de projet** : Mme Véronique DA COSTA\\newline

**Évaluation de protocoles de positionnement avec du matériel adapté au fauteuil roulant (FR) chez des patients hémiplégiques suite à un accident vasculaire cérébral.**

::: {.callout-tip}
## Objectif principal

Évaluer le degré de rétroversion du bassin à court terme des patients hémiplégiques
suite à un AVC, utilisateurs de fauteuil roulant, selon deux protocoles de
positionnement au FR comparativement à la pratique habituelle soit l’absence de
matériel de positionnement.
:::


```{r}
#| label: info

 rm(list=ls())
library(baseph)
library(tidyverse)
library(kableExtra)
library(scales)
library(forestmodel)
library(gtsummary)
library(epiDisplay)
library(labelled)
library(ggstats)
library(DataExplorer)
library(xlsx)
library(lubridate)

expx <- FALSE
classeur <- "posithemi.xlsx"
if (expx){system(paste0("rm -f ",classeur))}
#
theme_gtsummary_language(language = "fr", decimal.mark = ",")
options(OutDec = ",")
#
load(file = "datas/posithemi.RData")
# sessionInfo()
```

L'échantillon comporte `r nrow(tt)` cas pour `r ncol(tt)-2` variables.

## Population

Les itmes ne comportent que des réponses `Oui` & des cas vides qui peuvent être interprétées comme `Non` ou comme réponse absente. En l'absence d'un nombre précis de réponse il est impossible de calculer le moindre pourcentage. 

```{r}
#| label: tbl-clinique1
#| tbl-cap: Description démographique
#| eval: false

tt |>
  dplyr::select(c(2:17)) |>
  tbl_summary( missing = "no", 
  statistic = list(
      all_categorical() ~ "{n} ")) |> 
bold_labels() |>
  gexptabph(exp = expx, nomfich = classeur, nomsheet = "demo")
```


# Technique {.appendix}


Le risque $\alpha$ retenu a été de 0,05 & la puissance de 0,8.

Toutes les variables sont discrètes & sont présentées en nombre avec le pourcentage. L'intervalle de confiance (à 95 %) a été calculé par bootstrap (package `boot` [@boot]). Le test du $\chi^2$ de \textsc{Spearman} pourra être utilisé sous réserve d'un effectif suffisant, à défaut le test exact de \textsc{Fischer} pour comparer des items d'un même questionnaire entre eux. Les comparaisons entre les deux groupes seront réalisées après transformation en nombre des résultats des questionnaires (validé pour le \textsc{heiq} en prenant la moyenne par thème). Les comparaisons seront alors réalisées par un test t de Student après vérification des conditions d'application. À défaut un test non paramétrique de Wilcoxon a été utilisé.

Des graphiques seront réalisés pour les résultats importants (package `ggplot2` [@ggplot]).

## Taille de l'échantillon


## Données manquantes & contrôle qualité

Un décompte des données manquantes a été réalisé. Les variables comportant trop de données manquantes ou non utilisables ne seront pas prises en compte après validation par le promoteur en particulier les scores \textsc{heiq} incomplets.

## Description de la population

Les données démographiques seront présentés. Des comparaisons entre les deux groupes seront réalisées pour rechercher une éventuelle différence.



## Objectif principal




## Objectifs secondaires


Une analyse de la durée de séjour a été réalisée sur le même principe. On analyse aussi le lieu de séjour (SSR  vs service de court séjour en première intention) & la durée totale d'hospitalisation sur un an. Une comparaison a été réalisée par un test de \textsc{Wilcoxon}.

L'analyse statistique a été réalisée avec le logiciel **R** [@rstat] & divers packages en particulier `tidyverse` [@tidy] & `baseph` [@baseph].

:::
